臺灣桃園地方法院刑事判決　　　　　　　94年度訴字第1665號
公　訴　人　臺灣桃園地方法院檢察署檢察官
被　　　告　甲○○
指定辯護人　本院公設辯護人彭詩雯
上列被告因違反毒品危害防制條例案件，經檢察官提起公訴（九
十四年度毒偵字第三六八三號），由本院合議庭裁定由受命法官
獨任進行簡式審判程序後，經檢察官聲請依協商程序判決，本院
判決如下：
    主文
甲○○連續施用第一級毒品，累犯，處有期徒刑拾月，扣案之第
一級毒品海洛因壹包（驗餘淨重零點壹零公克）、內含第一級毒
品海洛因殘渣之分裝袋伍只（殘渣無法析離）均沒收銷燬之，扣
案之毒品海洛因包裝袋壹只（重零點貳壹公克）、葡萄糖壹包均
沒收；又連續施用第二級毒品，累犯，處有期徒刑肆月。應執行
有期徒刑壹年，扣案之第一級毒品海洛因壹包（驗餘淨重零點壹
零公克）、內含第一級毒品海洛因殘渣之分裝袋伍只（殘渣無法
析離）沒收銷燬之，扣案之毒品海洛因包裝袋壹只（重零點貳壹
公克）、葡萄糖壹包均沒收。
    事實及理由
一、犯罪事實：甲○○前因施用毒品案件，經本院以九十一年度
    毒聲字第一二三八號裁定送觀察、勒戒，因認無繼續施用毒
    品傾向，業經臺灣桃園地方法院檢察署檢察官於民國九十一
    年六月二十四日以九十一年度毒偵字第八七七號為不起訴處
    分確定，又因竊盜案件，經本院於九十一年八月二十三日以
    九十一年度桃簡字第五七０號判決判處有期徒刑三月，緩刑
    四年，旋於同年十月十二日確定，於緩刑期間內因犯搶奪案
    件，而經本院於九十二年八月七日以九十二年度訴字第六八
    三號判決判處有期徒刑一年八月，嗣於同年九月八日確定，
    前揭竊盜案件並經本院以九十三年度撤緩字第二二號裁定緩
    刑宣告撤銷確定，上揭二罪接續執行，而於九十三年十二月
    二日因縮短刑期假釋出監，後於九十四年二月四日假釋期滿
    ，有期徒刑所餘刑期內未經撤銷假釋，未執行之刑以已執行
    論。詎猶不知悔改，於前開觀察、勒戒執行完畢後五年內，
    復基於施用第一級毒品海洛因之概括犯意，自九十四年六月
    十七日起至同年九月二十八日止，在桃園縣大溪鎮仁善里七
    鄰三塊厝一百號之三之住處，以將海洛因、葡萄糖加水置入
    注射針筒施打之方式，連續施用第一級毒品海洛因多次（平
    均一天施用二、三次）；又基於施用第二級毒品甲基安非他
    命（起訴書誤繕為安非他命）之概括犯意，自九十四年六月
    十七日起至同年九月二十六日止，在上揭住處，以將甲基安
    非他命置入玻璃球燃燒後吸用霧氣之方式，連續施用第二級
    毒品甲基安非他命多次（平均一天施用一次），嗣於下列時
    、地為警查獲：
   （1）於九十四年六月十七日下午四時三十分許，在大溪鎮○
        ○路二三三巷口處為警查獲，並扣得第一級毒品海洛因
        一包（驗餘淨重０點一０公克，空包裝重０點二一公克
        ）。
   （2）復於九十四年九月二十八日下午二時五十分許，在上揭
        住處為警當場查獲，並扣得內含第一級毒品海洛因殘渣
        之分裝袋五只（殘渣無法析離），及其所有供施用第一
        級毒品海洛因所用之葡萄糖一包。
二、證據：
（一）被告甲○○於本院審理中之自白。
（二）臺灣尖端先進生技醫藥股份有限公司出具之濫用藥物檢驗
      報告影本一紙，法務部調查局九十四年八月二十二日調科
      壹字第０八０００九七二九號鑑定通知書一紙。
（三）如犯罪事實欄所載之扣案物品。
三、本件被告已認罪，且經檢察官與被告於審判外達成協商之合
    意，其合意內容為：被告連續施用第一級毒品海洛因部分願
    受科處有期徒刑十月；連續施用第二級毒品甲基安非他命部
    分願受科處有期徒刑四月，應執行有期徒刑一年。經查，上
    開協商合意並無刑事訴訟法第四百五十五條之四第一項所列
    情形之一，檢察官聲請改依協商程序而為判決，本院爰不經
    言詞辯論，於協商合意範圍內為協商判決，合予敘明。又公
    訴人雖僅就被告於九十四年六月十七日上午十時三十分許回
    溯二十六小時、九十六小時內之某時刻，分別施用第一級毒
    品海洛因及第二級毒品甲基安非他命之犯行起訴，惟被告其
    餘施用第一級毒品海洛因及第二級毒品甲基安非他命之犯行
    ，雖未據公訴人起訴，但因與已起訴部分，有連續犯之裁判
    上一罪關係，為起訴效力所及，依審判不可分之原則，本院
    自得併與審理。
四、沒收：扣案之第一級毒品海洛因一包（驗餘淨重０點一０公
    克）、內含第一級毒品海洛因殘渣之分裝袋五只（殘渣無法
    析離），應依毒品危害防制條例第十八條第一項前段之規定
    ，沒收銷燬之。另查扣之毒品海洛因包裝袋一只（重０點二
    一公克），有防止毒品裸露、逸出之功用，並便於攜帶，其
    係供被告施用第一級毒品海洛因所用之物，至為顯然，另扣
    案之葡萄糖一包，係被告所有供施用第一級毒品海洛因之用
    ，業據被告於警詢、偵訊、本院審理時供承在卷，爰依刑法
    第三十八條第一項第二款之規定，宣告沒收。
五、應適用之法條：刑事訴訟法第二百七十三條之一第一項、第
    四百五十五條之四第二項、第四百五十五條之八，毒品危害
    防制條例第十條第一項、第二項、第十八條第一項前段，刑
    法第十一條前段、第五十六條、第四十七條、第五十一條第
    五款、第三十八條第一項第二款。
六、本判決除有刑事訴訟法第四百五十五條之四第一項第一款、
    第二款、第四款、第六款、第七款所定情形之一，或違反同
    條第二項規定者外，不得上訴。
七、如不服本件判決，得自收受判決送達之日起十日內，向本院
    提出上訴書狀，上訴於第二審法院。
中　　華　　民　　國　　94　　年　　10　　月　　31　　日
                     刑事第一庭  法  官  黃梅淑
以上正本證明與原本無異。
　　　　　　　　　　　　   　　　書記官　魏里安
中　　華　　民　　國　　94　　年　　10　　月　　31　　日
附錄本案論罪科刑法條：
毒品危害防制條例第10條規定：
施用第一級毒品者，處 6 月以上 5 年以下有期徒刑。
施用第二級毒品者，處 3 年以下有期徒刑。
毒品危害防制條例第18條第1 項規定：
查獲之第一、二級毒品及專供製造或施用第一、二級毒品之器具
，不問屬於犯人與否，均沒收銷燬之；查獲之第三、四級毒品及
製造或施用毒品之器具，無正當理由而擅自持有者，均沒入銷燬
之。但合於醫藥、研究或訓練之用者，得不予銷燬。
